【裁判字號】    93,簡上,105
【裁判日期】    950811
【裁判案由】    傷害
【裁判全文】
臺灣屏東地方法院刑事判決             93年度簡上字第105號
上  訴  人  甲○○
即  被  告
                    號
上  訴  人
即  被  告  丙○○
上  訴  人
即  被  告  丁○○
以上三被告
選任辯護人  吳剛魁律師
上列上訴人因傷害等案件，不服本院93年度簡字第713 號中華民
國93年7 月16日第一審判決（聲請簡易判決處刑案號：93年度偵
字第894 號），提起上訴，本院管轄之第二審合議庭判決如下：
    主  文
上訴駁回。
甲○○、丙○○、丁○○均緩刑貳年。
    事  實  及  理  由
一、本件經合議庭審理結果，原審判決書認定之事實、證據、理
    由及適用法條均無違誤，量刑亦稱允當，應予維持，茲引用
    之（如附件）。
二、上訴人即被告三人雖以彼等並未傷害告訴人乙○○，僅係將
    其壓制在地為由提起上訴云云。然查被告3 人於案發時地因
    尋彼等之親人戊○○（即甲○○之女，其餘被告2 人之妹）
    ，致與黃女交往之告訴人相互拉扯互毆等節，業經原審判決
    闡述綦詳，上訴意旨空言否認傷害部分犯行，辯稱係防止告
    訴人傷人云云，自無可採，應予駁回。至被告即上訴人等雖
    聲請傳喚戊○○為證，然查戊○○經多次傳拘未獲，下落不
    明，且本案待證事項已臻明確，自無再予傳喚之必要，附此
    敘明。
三、按行為後法律有變更者，適用行為時之法律。但行為後之法
    律有利於行為人者，適用最有利於行為人之法律，刑法第2
    條第1 項定有明文。本件被告等於犯罪時之刑法第41條第1
    項前段規定：「犯最重本刑為5 年以下有期徒刑以下之刑之
    罪，而受6 個月以下有期徒刑或拘役之宣告，因身體、教育
    、職業、家庭之關係或其他正當事由，執行顯有困難者，得
    以1 元以上3 元以下折算一日，易科罰金。」，又被告行為
    時之易科罰金折算標準，修正前罰金罰鍰提高標準條例第2
    條前段（現已刪除）規定，就其原定數額提高為100 倍折算
    1 日，則本件被告行為時之易科罰金折算標準，應以銀元30
    0 元折算1 日，經折算為新臺幣後，應以新臺幣900 元折算
    為1 日。惟95年7 月1 日修正公布施行之刑法第41條第1 項
    前段則規定：「犯最重本刑為五年以下有期徒刑以下之刑之
    罪，而受六個月以下有期徒刑或拘役之宣告者，得以新臺幣
    一千元、二千元或三千元折算一日，易科罰金。」比較修正
    前後之易科罰金折算標準，以95年7 月1 日修正公布施行前
    之規定，較有利於被告，則應依刑法第2 條第1 項前段，適
    用修正前刑法第41條第1 項前段規定，定其折算標準，併此
    述明，而原判決雖未及比較新舊法，然經本院比較結果，亦
    無何違法或不當或不利於被告之處，自無須撤銷原判決，併
    此敘明之。
四、末查被告3 人，前未曾故意犯罪受有期徒刑以上刑之宣告，
    有台灣高等法院被告前案紀錄表附卷可稽，雖未與告訴人達
    成民事和解，惟細究彼等犯案之動機係尋親心切，且迄今尚
    未尋獲彼等之女、妹，於情於理均顯有可憫，其等經此偵、
    審程序及原審刑之宣告，當知所警惕，無再犯之虞，本院因
    認其等宣告刑均以暫不執行為適當，爰均諭知緩刑2 年，以
    啟自新。
五、被告丙○○經合法傳喚，無正當理由而不到庭，爰不待其陳
    述，逕行判決。
據上論斷，應依刑事訴訟第455 條之1 第3 項、第368 條、第37
1 條、刑法第2 條第1 項、修正前第41條第1 項前段、第74條第
1 項第1 款、罰金罰鍰提高標準條例第1 條前段、修正前第2 條
，現行法規所定貨幣單位折算新台幣條例第2 條，判決如主文。
中    華    民    國    95    年    8     月    11    日
                  刑事第一庭   審判長法  官  潘正屏
                                     法  官  曾吉雄
                                     法  官  黃聖涵
以上正本證明與原本無異。
不得上訴
中    華    民    國    95    年    8     月    11    日
                                     書記官  盧建新


司法院資訊處製作；財團法人民間司法改革基金會備份。
